智慧財產法院行政判決
　　　　　　　　　　　　　　　　99年度行專訴字第127號
　　　　　　　　　　　　　　　　民國100年1月6日辯論終結
原　　　告　台達電子工業股份有限公司
代　表　人　鄭崇華（董事長）
訴訟代理人　蔣瑞琴律師
被　　　告　經濟部智慧財產局
代　表　人　王美花（局長）
訴訟代理人　蔡致中
　　　　　　周永泰
上列當事人間因發明專利申請事件，原告不服經濟部中華民國99
年6 月18日經訴字第09906058140 號訴願決定，提起行政訴訟，
本院判決如下：
　　主  文
訴願決定及原處分均撤銷。
被告對於原告申請第095101004 號「水泵及其軸承」發明專利申
請案，應依本判決之法律見解另為處分。
原告其餘之訴駁回。
訴訟費用由被告負擔。
　　事實及理由
一、事實概要：
    原告前於民國95年1 月11日以「水泵及其軸承」向被告申請
    發明專利，經被告編為第95101004號審查，不予專利。原告
    不服，申請再審查，並於98年7 月24日提出申請專利範圍修
    正本，經被告於99年1 月12日以（99）智專三（三）05073
    字第09920019270 號專利再審查核駁審定書為仍應不予專利
    之處分。原告不服，提起訴願，經經濟部同年6 月18日經訴
    字第09906058140號決定駁回，遂向本院提起行政訴訟。
二、原告聲明求為判決：(一)原處分及訴願決定均撤銷。(二)被告應
    就原告第095101004 號之發明專利申請案作成准予專利之審
    定。並主張：
  (一)系爭案中軸承之本體的缺口係為了使軸承於轉動時，可形成
    水包絡面。然引證1 （即第576482號「散熱風扇之軸承改良
    」）之「入油缺口11」既非被告所述之「油缺口11」，且該
    入油缺口11係供穿孔120 流入油槽12內之液態潤滑油可進一
    步經由該入油缺口11而回到油室10（如引證1 第五圖所示）
    ，是以系爭案之「缺口」與引證1 之「入油缺口」當然不同
    。
  (二)引證1 於技術領域、解決之問題和功能、特性上，與系爭案
    並無明確的關連性。此外，系爭案是為克服習知採用平滑之
    軸承瑞部及墊片來減少摩擦，但軸承於旋轉時，軸承之本體
    的端面與墊片產生吸附現象，因而增加軸承與墊片之摩擦力
    、降低水泵效率等問題。反觀引證1 ，其主要欲克服之問題
    係為潤滑油外漏，且引證1 並未述及軸承與墊片之間因吸附
    而增加摩擦力之問題，是以，自引證1 完全無法合理地預測
    系爭案。故引證1 實難作為系爭案之先前技術。
  (三)即便引證1 可視為系爭案之先前技術，但引證1 所欲解決之
    問題係為了防止液態潤滑油洩漏，是以，對熟知技術領域者
    而言，由引證1 之內容，並無法得到任何教示或理由，直接
    結合被告所述之「習知包絡面」。此外，被告於再審查核駁
    審定中，亦未檢索引用任何相關文件，闡述解釋何謂「習知
    包絡面型態」，因此單由被告所謂「習知包絡面」，當然更
    不可能得到結合引證1 之相關教示、動機。
  (四)被告於再審查核駁理由(三)第2 點至第8 點，皆僅以「可為引
    證1 技術特徵所教示而輕易改變」，未見相關之先前技術文
    件，難謂一客觀之判斷。
三、被告聲明求為判決：駁回原告之訴。並抗辯：
  (一)系爭案標的為「水泵之軸承」，而引證1 為「散熱風扇之軸
    承」；惟查均屬流體機械領域，該軸承元件在兩案的應用上
    亦相同。
  (二)根據引證1 說明書第6 頁第7 至16行......油缺口11......
    中央軸孔13......O 型環2 ，係設於液態軸承1 之上方，該
    O 型環2 係為塑性材質製成，其中心設一孔洞20，可供心軸
    40穿套；一中心柱3 ，內部設一容室30，容室30內底端套置
    一墊片31，藉此套蓋於液態軸承1 之外，如第二圖、第三圖
    所示，可輕易教示系爭案申請專利範圍第1 項技術範圍，包
    括「墊片」、「圓柱狀本體」、「本體中央有軸孔」與「端
    面缺口」等特徵。又「包絡面」於機械元件設計與機構設計
    中為常見之幾何形態或運動路徑，可參考何昆達碩士論文第
    2 至6 頁（國立成功大學機械工程學系中華民國93年6 月）
    ，或89年9 月11日公告之第405041號專利案說明書第8 頁等
    ，系爭案「包絡面」之形態，實屬公知技術。再比對引證1
    第二圖與系爭案圖4 ，顯然系爭案98年7 月24日申請專利範
    圍修正本第1 項所主張之墊片結合圓柱狀之本體之軸承，均
    已見於引證1 之軸承結合墊片之技術範圍中。如系爭案圖3
    端面3413、缺口3414與墊片30等連結關係，可由引證1 第五
    圖墊片31與油缺口11之對應關係，以公知之「包絡面」形態
    所能輕易完成。故系爭案可為引證1 之技術特徵以公知之「
    包絡面」形態所能輕易完成。
  (三)即使引證1 「墊片31與軸承1 」兩運動元件的接觸表面間不
    具備如系爭案的「水包絡面」特徵，實質上仍有「液態潤滑
    油滲於兩接觸面間形成潤滑膜層而降低摩擦與磨耗」之功效
    ，是以系爭案雖應用公知「包絡面」形態形成水膜特徵，藉
    以降低摩擦現象，然實際運動物體即具有「液體膜層的液動
    潤滑效果」來降低摩擦，故為所屬技術領域中具有通常知識
    者依申請前之引證1 所能輕易完成者，故不具進步性。
四、得心證之理由：
  (一)查系爭案係於95年1 月11日申請，原告於98年7 月24日提出
    申請專利範圍修正本，被告於99年1 月12日為「不予專利」
    之處分，是系爭案應否准許，應以審定時有效之92年2 月6
    日修正公布之專利法為斷。
  (二)按發明，指利用自然法則之技術思想之創作，反92年2 月6
    日修正公布之專利法第21條定有明文。又發明為其所屬技術
    領域中具有通常知識者依申請前之先前技術所能輕易完成時
    ，不得依專利法申請取得發明專利，同法第22條第4 項亦有
    明文。又判斷所謂進步性之重點，在於所屬技術領域中具有
    通常知識者，依申請前之先前技術不能輕易完成者而言，主
    要係指先前技術對系爭案之技術內容是否有所教示、建議或
    提示動機，使熟習該項技術者能運用該先前技術所教示、建
    議之內容或提示之動機輕易完成者，若引證案之先前技術，
    暨結合其他引證案之技術，能使熟習該項技術者能運用該先
    前技術所教示、建議之內容或提示之動機輕易完成系爭案者
    ，即難謂系爭案具進步性（最高行政法院99年度判字第1073
    號判決參照）。
  (三)被告於97年5 月27日以（97）智專一（五）05095 字第0972
    0266690 號專利核駁審定書不予專利後，原告於同年7 月18
    日申請再審查（見申請卷第75至77頁），被告於98年6 月6
    日，以智專（三）05073 字第09820340480 號審查意見通知
    函，通知原告為修正或申復說明（見申請卷第87至89頁，置
    於申請卷之限制閱覽文件袋內）。原告即於同年7 月24日提
    出申請專利範圍修正本（見申請卷第91至102 頁），被告遂
    就系爭案之該修正本為審查，而認系爭案不符專利要件，遂
    逕予再審查98年7 月24日修正本案應不予專利。準此，本件
    爭點為系爭案申請專利範圍第1 至22項（98年7 月24日修正
    本）有無違反92年2 月6 日修正公布之專利法第22條第4 項
    進步性規定？
  (四)本院於準備程序時命兩造就(1)系爭案申請專利範圍第1 項技
    術特徵是否如附表所示？如無意見，日後請依此編號進行技
    術比對。(2)引證1 是否揭露系爭案申請專利範圍第1 項之編
    號1 、5 、6 之技術特徵？(3)引證1 有無如系爭案申請專利
    範圍第1 項之「缺口」？(4)關於水包絡面部分：請兩造說
    明系爭案所指之水包絡面。請被告說明何以認定「包絡面
    」係屬習知型態（原處分第2 頁理由第(三)2.項、第3 頁理由
    第(四)1.項，見本院卷第23、24頁）？引證1 似無缺口之設
    置，則引證1 能否於軸承施轉對水產生脈波之水包絡面？(5)
    請分別就系爭案與引證1 所欲解決之問題、解決問題之技術
    手段、及所能達成之功效，分別說明系爭案與引證1 之技術
    內容異同等部分（見本院卷第138 、141 至144 頁）。是以
    本院就上開技術爭點業已予當事人有辯論之機會，即得審究
    。
  (五)系爭案之技術內容：
    1.關於系爭案之創作目的：
      習知之水泵及其軸承的軸承之該頂部端面與該墊片皆為平
      滑表面，容易產生吸附現象，會增加該軸承與該墊片之間
      的摩擦力，進而造成水泵效率不佳。而系爭案提供一水泵
      及其軸承，該軸承之一端面能避免與墊片產生吸附現象，
      以降低端面與墊片間的摩擦與損耗，提高水泵效率及軸承
      使用壽命。該水泵之軸承係與一墊片配合使用，該軸承具
      有一概呈圓柱狀之本體，該本體之中央具有一軸孔，且該
      本體之一對應於該墊片之端面設置至少一缺口，以形成水
      包絡面（見本院卷第44至45頁之系爭案說明書第5 至6 頁
      中【先前技術】、【發明內容】）。
    2.系爭案之申請專利範圍修正本共22項，其中第1 、9 項為
      獨立項，其餘為附屬項（見本院卷第50至52頁之發明專利
      說明書）。申請專利範圍第1 項：「一種水泵之軸承，其
      係與一墊片(30)配合使用，該軸承(341) 具有一概呈圓柱
      狀之本體(3411)，該本體(3411)之中央具有一軸孔(3412)
      ，且該本體(3411)之一對應於該墊片(30)之端面(3413)設
      置至少一缺口(3414)，當該軸承(341) 旋轉時，該本體(3
      411)之該端面(3413)上形成以形成水包絡面。」本項技術
      特徵如附表所示（相關圖式見附圖1 ）
  (六)被告所提之引證文件：
    1.按關於撤銷、廢止商標註冊或撤銷專利權之行政訴訟中，
      當事人於言詞辯論終結前，就同一撤銷或廢止理由提出之
      新證據，智慧財產法院仍應審酌之，智慧財產案件審理法
      第33條第1 項定有明文。又專利行政訴訟採取爭點主義，
      每一獨立之引證案或引證案之組合，構成一獨立之爭點，
      即獨立證據（主要證據）。至依附於原有獨立證據（主要
      證據），以增強或擔保原有證據之證據能力及證明力之補
      強證據（補助證據），與原撤銷或廢止事由及原有證據屬
      於同一關連範圍內。智慧財產案件審理法第33條所稱「就
      同一撤銷理由提出之新證據」，解釋上即指撤銷專利權理
      由，而未含專利申請理由，且指獨立證據，不包括補強證
      據，此觀本條之立法說明亦明。準此，有關不予專利之理
      由，無許被告於訴願階段及行政訴訟中另行提出新證據（
      即主要證據），至與原不予專利事由及獨立證據本於同一
      基礎事實、為同一關連範圍之補強證據，則准予提出。
    2.查被告於再審查階段係以引證1 作為認定系爭案申請專利
      範圍第1 至8 項不具進步性之引證（見申請卷第89頁反面
      之98年6 月6 日審查意見通知函，置於申請卷之限制閱覽
      文件袋內）。引證1 係於93年2 月11日公告之第576482號
      「散熱風扇之軸承改良」新型專利（見本院卷第59至72頁
      ），其公告日早於系爭案申請日（95年1 日11日），且國
      際分類號IPC 同為「F04D-029/04 」（見本院卷第40、59
      頁），故引證1 得為判斷系爭案是否具有進步性之引證資
      料。引證1 之申請專利範圍共1 項：「一種散熱風扇之軸
      承改良，包括有：一液態軸承，其底端內部設有一油室，
      油室端緣設有對應之入油缺口，此入油缺口對應至液態軸
      承週緣處挖設有油槽，此油槽上設一穿孔與液態軸承中央
      軸孔的槽間相貫通；一Ｏ型環，係設於液態軸承之上方，
      其中心設一孔洞；一中心柱，內部設一套有墊片之容室，
      可套蓋於液態軸承之外；俾藉，利用中心柱之阻擋，可有
      效阻止液態潤滑油洩漏出風扇外，更藉以軸承之油槽與穿
      孔使液態潤滑油導引回流至液態軸承中，以降低潤滑油之
      損耗並延長心軸與液態軸承之使用壽命。」（見本院卷第
      67頁。相關圖式見附圖2 ）
    3.其後被告於98年12月21日再審查意見表記載系爭案之「軸
      承旋轉時於端面處可形成之習知的『包絡面』型態，並以
      國立臺灣海洋大學機械與輪機工程研究所93年7 月碩士學
      位論文「等速連軸機構之運動與靜力分析」第8 頁為附件
      佐證（見申請卷第109 至110 、113 頁反面，置於申請卷
      之限制閱覽文件袋內）。惟於99年1 月12日專利再審查核
      駁審定書（即原處分）第2 至3 頁第八(三)、2.、(四)1.項僅
      以引證1 為引證，且認「包絡面」型態或包絡面幾何態樣
      係屬習知云云，並未提及前開碩士論文（見本院卷第23至
      24頁）。
    4.嗣於訴願階段，被告於99年3 月24日提出訴願答辯狀，並
      抗辯：本案「包絡面」之型態於習知技術中係屬常見，且
      以國立成功大學機械工程學系93年6 月碩士論文「具曲線
      齒形錐狀齒輪與直齒錐狀齒輪之設計參數避免過切範圍及
      傳動誤差分析的研究」第2 至6 頁、89年9 月11日公告之
      第405041號發明專利之專利公報暨說明書第8 頁、臺灣大
      學機械工程學研究所94年說是論文「含一控制葉片之旋轉
      式壓縮機之最佳化設計」中文摘要、前述海洋大學碩士學
      位論文為證（見訴願卷第26至29、31至43頁）。
    5.復於本件行政訴訟階段，被告仍以前述成功大學碩士論文
      、第405041號發明專利，主張「包絡面」之應用為公知技
      術且屬常見，且參酌機械元件設計與機構設計相關教科書
      可知，「包絡面」幾何形狀之共軛關係可避免該運動對形
      成干涉、過切、摩擦與磨耗等現象發生云云（見本院卷第
      127 頁反面、129 頁）。另兩造於99年12月13日準備程序
      確認並無任何補充證據或其他證據資料（見本院卷第144
      頁），詎被告於100 年1 月6 日言詞辯論當庭始提出「機
      械工程設計」一書第515 、522 、523 、560 至562 頁（
      見本院卷第183 至188 頁），並主張以之為習知技術之補
      充說明等語（見本院卷第168 至169 頁）。
    6.進步性之判斷係以系爭案「所屬技術領域中具有通常知識
      者」之技術水準，參酌據一份或多份引證文件中揭露之先
      前技術與申請時之通常知識，能否輕易完成系爭案之發明
      的整體。依被告之主張，係將引證1 作為獨立證據，而以
      前揭3 份論文、第405041號發明專利及書籍中有關「包絡
      面」之技術內容作為所謂「公知技術」之補充證據。一般
      學理就「先前技術」之範疇及類型尚未有一致的見解，概
      念上，「先前技術」之意涵包含「公知技術」、「周知技
      術」、「慣用技術」等概念，「公知技術」係指存在於世
      界上而為不特定之人得自由取得之技術資料；「周知技術
      」係指於發明所屬技術領域中，為一般人所知悉之技術，
      無待例示或說明即為人所知悉者；「慣用技術」則為經常
      為人所使用之周知技術。是以，「周知技術」、「慣用技
      術」因屬該發明所述技術領域中為一般所知悉之技術，此
      部分提出引證文件以為例示之必要性，相較於「公知技術
      」者為低，惟為使可作為核駁理由之根據，仍以提出例示
      文件為宜。而於進步性判斷基準中「所屬技術領域中之通
      常知識（general knowledge ）」，指該發明所屬技術領
      域中已知的普通知識，包括習知或普遍使用的資訊以及教
      科書或工具書內所載之資訊，或從經驗法則所瞭解的事項
      （2004年版專利審查基準第2-1-4 至2-1-5 頁第一章「說
      明書及圖式」1.4.1.3 「並可據以實施」參照）。因此，
      「周知技術」、「慣用技術」可謂涵蓋於「所屬技術領域
      中之通常知識」概念之中。依IPC 分類所示，系爭案屬「
      F04D非變容式泵」中「F04D 02900零件、部件或附件」之
      技術領域，而前揭3 份論文、第405041號發明專利及書籍
      所指「包絡面」，均屬機械領域上關於結構性之包絡面，
      顯與系爭案所屬技術領域並不相同，被告復未具體敘明此
      二者之技術領域關連性，則以機械領域上關於結構性之包
      絡面作為引證，其妥當性有待斟酌，至多僅為系爭案申請
      前已存在之其他技術領域的先前技術，難認屬系爭案所屬
      技術領域中之通常知識。因此，被告如欲引用引證1 ，以
      及前揭3 份論文、第405041號發明專利與書籍有關「結構
      上包絡面」技術內容，以認定系爭案是否符合進步性要件
      ，核屬結合多份引證資料所揭露之先前技術，其性質應為
      「獨立新證據」，而非單純增強或擔保原有證據（引證1
      ）之證據能力或證明力之補強證據。且被告以高度技術性
      之碩士論文及單一專利前案作為「公知技術」、「周知技
      術」或「通常知識」之引證，亦有未洽。從而，被告既未
      於審查意見通知書及專利再審查核駁審定書敘明除引證1
      外，尚有結合其他技術領域中有關「結構上包絡面」之引
      證文件，自無許於審定後另提「引證1 及結構上包絡面之
      引證的組合」新證據，故本院不予審酌之。
  (七)系爭案申請專利範圍第1 項：
    1.系爭案申請專利範圍第1 項與引證1 之技術比對：
      (1)附表編號1 之要件：引證1 為一種風扇之軸承，而系爭
        案為一種水泵之軸承，屬類似之軸承，故引證1 與系爭
        案申請專利範圍第1 項標的近似者。
      (2)附表編號2 之要件：從引證1 第三、五圖，及說明書第
        6 頁第7 至16行（見本院卷第64頁）可知，引證1 之軸
        承(1) 之上方配合一O 型環(2) ，該O 型環(2) 為塑性
        材質所製，故引證1 之O 型環(2) 相當於系爭案之墊片
        (30)。是以系爭案申請專利範圍第1 項之「該軸承係與
        一墊片(30) 配合使用」技術特徵為引證1 所揭露。
      (3)附表編號3 之要件：引證1 第二、三圖揭露該軸承(1)
        為一具圓柱狀外形之本體，是以，系爭案申請專利範圍
        第1 項之「該軸承(341) 具有一概呈圓柱狀之本體(341
        1)」技術特徵為引證1 所揭露。
      (4)附表編號4 之要件：引證1 第二、三圖揭露該軸承(1)
        之本體中央具有一槽孔(13)，是系爭案申請專利範圍第
        1 項之「該本體(3411)之中央具有一軸孔(3412)」技術
        特徵為引證1 所揭露。
      (5)附表編號5 之要件：引證1 第五圖中該軸承(1) 之端面
        （係指上端面之端面）並無缺口之設置。惟原處分將引
        證1 下端面之入油缺口(11)，認與系爭案之缺口(3414)
        相當云云，實則前者位於下端面，後者位於軸承上，此
        二元件在空間上之連結關係，並不相同，被告之比對方
        式有誤。故系爭案申請專利範圍第1 項之「且該本體(3
        411)之一對應於該墊片(30)之端面(3413)設置至少一缺
        口(3414)」技術特徵未為引證1 所揭露。
      (6)附表編號6 之要件：系爭案此部分技術特徵為一功能性
        之敘述，系爭案之缺口設計使系爭案當該軸承(341) 旋
        轉時，該本體(3411)之該端面(3413)上形成以形成水包
        絡面，該水包絡面能夠避免軸承與墊片間產生吸附現象
        ，可有效降低軸承頂端面與墊片之摩擦及損耗，藉此提
        高水泵效率與軸承之壽命（本院卷第44至45、47至48頁
        之系爭案說明書第5 頁第19行至第6 頁第11行、第8 頁
        第15至20行、第9 頁第13至16行）。而引證1 既無如系
        爭案申請專利範圍第1 項「缺口」之設置，自無法於軸
        承旋轉時對水產生脈波之水包絡面，亦即引證1 無法達
        系爭案此一整體之結構技術特徵所產生之功能，是以系
        爭案相對於引證1 有功效上之增進。故系爭案申請專利
        範圍第1 項之「當該軸承(341 )旋轉時，該本體(3411)
        之該端面(3413)上形成以形成水包絡面」技術特徵未為
        引證1 所揭露。
    2.系爭案申請專利範圍第1 項與引證1 之所欲解決之問題、
      解決問題之技術手段及所能達成之功效：
      (1)就所欲解決之問題而言，系爭案為避免水泵之軸承的一
        端面與墊片產生吸附現象，並降低端面與墊片間的摩擦
        損耗，以提高水泵效率及軸承使用壽命。而引證1 為阻
        止液態潤滑油因離心力向四周噴灑造成之潤滑油損耗，
        及克服因潤滑油減少造成潤滑效果不佳所產生之定位軸
        與軸承摩擦、噪音、高熱問題。故二者所欲解決之問題
        並不同。
      (2)就解決問題的技術手段而言，系爭案為於軸承之本體對
        應墊片之端面設置至少一缺口，並於軸承旋轉時，於本
        體之端面上形成水包絡面（即如同一水膜覆蓋於本體的
        端面）。而引證1 為於液態軸承底部設置油室，油室端
        緣設置入油缺口，入油缺口對應至液態軸承周緣處設置
        油槽，並於油槽設有穿孔與液態軸承之槽間相貫通。故
        二者解決問題的技術手段亦有不同。
      (3)就功效而言，系爭案藉由形成的水膜來避免軸承與墊片
        之吸附現象，降低兩者之摩擦、損耗，以提高水泵效率
        及軸承壽命。而引證1 為於心軸轉動時，使油室內之液
        態潤滑油有一循環流動系統，以達到潤滑效果並避免潤
        滑油流失洩漏。故二者功效或目的並不相同。
    3.被告辯稱：系爭案可由引證1 第五圖墊片31與油缺口11之
      對應關係，簡單以公知之「包絡面」水膜形態特徵降低摩
      擦與磨耗，係公知之「液動潤滑」原理，其可輕易達成系
      爭案主張之功效」云云。如前所述，系爭案申請專利範圍
      第1 項所界定之「水包絡面」，並非被告所認「公知之結
      構上包絡面」，本院不予審酌「引證1 及結構上包絡面之
      引證的組合」新證據。且引證1 之液動潤滑係為油產生循
      環之潤滑作用，而系爭案係運用水之波動推動墊片，二者
      原理並不相同。故被告此部分抗辯，要無足取。
    4.綜上，引證1 之技術內容，尚不足以教示所屬技術領域中
      有通常知識之人，依據系爭案申請當時之技術水準，輕易
      完成系爭案申請專利範圍第1 項，且系爭案申請專利範圍
      第1 項與引證1 之所欲解決之問題、解決問題之技術手段
      及所能達成之功效概不相同，故引證1 無法證明系爭案申
      請專利範圍第1 項不具進步性。
  (八)系爭案申請專利範圍第2 至8 項為依附於第1 項獨立項之附
    屬項，由於引證1 無法證明第1 項不具進步性，則引證1 亦
    無法證明第2 至8 項不具進步性。
五、綜上所述，系爭案申請專利範圍（98年7 月24日修正本）共
    22項，而引證1 無法證明系爭案申請專利範圍第1 至8 項不
    具進步性，惟系爭案全部申請專利範圍是否符合專利要件，
    尚待被告再為審查，即應由被告行使第一次判斷權。且原告
    得修正說明書或圖式，為兼顧原告可於被告審查階段提出修
    正說明書或圖式之程序利益，本件有待被告依本院上述法律
    見解再為審查裁量。從而，被告以系爭案違反92年2 月6 日
    修正公布之專利法第22條第4 項進步性規定，而為不予專利
    之審定，於法尚有未洽，訴願決定未及糾正，而維持原處分
    ，亦非妥適。原告據此請求撤銷訴願決定及原處分為有理由
    ，應予准許。至原告請求被告應就系爭案為准予專利之審定
    部分，因本件尚待被告就本件申請案依本判決法律見解再為
    審查而另為適法之處分，本院無從逕予判斷，原告此部分請
    求為無理由，應予駁回。
六、本件事證已明，兩造其餘主張或答辯，已與本院判決結果無
    涉，爰毋庸一一論列，併此敘明。
據上論結，本件原告之訴為一部有理由，一部無理由，依智慧財
產案件審理法第1 條，行政訴訟法第104 條，民事訴訟法第79條
，判決如主文。
中　　華　　民　　國　　100　 年　　1　　 月　　27　　日
                    智慧財產法院第二庭
                          審判長法　官  陳忠行
                                法  官  曾啟謀
                                法  官  蔡惠如
以上正本係照原本作成。
如不服本判決，應於送達後20日內，向本院提出上訴狀並表明上
訴理由（須按他造人數附繕本）。
如於本判決宣示後送達前提起上訴者，應於判決送達後20日內補
提上訴理由書（須按他造人數附繕本）。
中　　華　　民　　國　　100　 年　　1　　 月　　27　　日
                                書記官  林佳蘋
